臺灣高等法院刑事裁定
111年度聲字第3330號
聲  請  人  臺灣高等檢察署檢察官
受  刑  人  王少軒（原名王銘豐）



上列聲請人因受刑人數罪併罰有二裁判以上，聲請定其應執行之
刑（聲請案號：臺灣高等檢察署111年度執聲字第1608號），本
院裁定如下：     
    主  文
王少軒犯如附表所示各罪所處之刑，應執行有期徒刑捌月。
    理  由
一、聲請意旨略以：受刑人王少軒因詐欺等3罪，先後經判決確
    定如附表所示，應依刑法第53條、第51條第5款規定，定其
    應執行之刑，爰依刑事訴訟法第477條第1項聲請裁定等語。
二、按裁判確定前犯數罪者，併合處罰之；又數罪併罰，有二裁
    判以上者，依刑法第51條之規定，定其應執行之刑，同法第
    50條第1項前段、第53條分別定有明文。次按法律上屬於自
    由裁量之事項，有其外部性界限及內部性界限，並非概無拘
    束。依據法律之具體規定，法院應在其範圍選擇為適當之裁
    判者，為外部性界限；而法院為裁判時，應考量法律之目的
    ，及法律秩序之理念所在者，為內部性界限。法院為裁判時
    ，二者均不得有所踰越。在數罪併罰，有二裁判以上，定其
    應執行之刑時，固屬於法院自由裁量之事項，然仍應受前揭
    外部性界限及內部性界限之拘束（最高法院94年度台非字第
    233號判決意旨參照）。
三、經查：
　㈠受刑人王少軒先後因幫助詐欺罪（1罪）、幫助洗錢罪（2罪
    ）等3罪，各經臺灣新北地方法院、本院先後判處如附表編
    號1、2所示之刑（其中附表編號2共2罪），均經分別確定在
    案；其中受刑人所犯如附表編號1所示之罪所處之刑為得易
    科罰金之罪，附表編號2所示之罪所處之刑均為不得易科罰
    金之罪，原不得合併定應執行刑；然受刑人業已請求檢察官
    就附表各編號所示之罪合併聲請定應執行刑，有臺灣士林地
    方檢察署依民國102年1月23日修正之刑法第50條調查受刑人
    是否聲請定應執行刑調查在卷可稽（見本院卷），合於刑法
    第50條第2項之規定，茲檢察官聲請定應執行之刑，本院審
    核認聲請為正當。
  ㈡本院審酌受刑人如附表各罪所示有期徒刑部分刑度之外部限
    制（總刑期為有期徒刑11月；其中附表編號2所示之2罪有期
    徒刑部分，曾定應執行有期徒刑4月），受刑人所犯各罪之
    犯罪類型均為詐欺案件，各罪行為態樣、動機、目的相同，
    本院為其利益，參考受刑人主張從輕定執行刑之意見(見受
    刑人111年10月19日陳述意見狀)，考量各罪之法律目的、受
    刑人違反各法益之嚴重性，為整體非難評價，及貫徹前揭刑
    法量刑公平正義理念之內部限制(編號1之刑期為有期徒刑5
    月)等，就附表所示各罪所處之刑定其應執行之刑如主文所
    示。又得易科罰金之罪與不得易科罰金之罪合併定刑，無庸
    為易科罰金宣告。
　㈢受刑人111年10月19日陳述意見狀第貳項雖主張本院111年度
    上訴字第524號判決業就附表編號2所示2罪定應執行有期徒
    刑4月，依最高法院110年度台抗字第489號裁定意旨，不得
    再重複定執行刑云云，惟本件係就附表編號1、2共3罪有期
    徒刑部分定執行刑，並未違反該裁定意旨所指一事不再理原
    則，且係被告聲請合併定刑，其主張自屬無據，不足採信。
　㈣至附表編號2所示2罪之併科罰金部分，因受刑人於上開調查
    表上勾填有期徒刑部分，然就附表編號2所示2罪併科罰金部
    分並未請求，故併科罰金部分非本件訂應執行刑範圍，附此
    敘明。　　　
中　　華　　民　　國　　111 　年　　10　　月　　20　　日
                  刑事第十七庭  審判長法　官  鄭水銓
                                      法　官  姜麗君
                                      法　官  黃雅芬
以上正本證明與原本無異。
如不服本裁定，應於收受送達後五日內向本院提出抗告狀。
                                      書記官  鄭雅云
中　　華　　民　　國　　111 　年　　10　　月　　24　　日